src/be_BY.affixes
SFX q Y 21
SFX q   іць   юся        [аеёілноу]іць # галіць > галюся &_1p._sing._pres._refl.
SFX q   іць   люся       [бмпф]іць  # абразуміць > абразумлюся &_1p._sing._pres._refl.
SFX q   віць  ўлюся      віць       #  >  &_1p._sing._pres._refl.
SFX q   зіць  жуся       [^д]зіць   # грузіць > гружуся &_1p._sing._pres._refl.
SFX q   зіць  жуся       [^ь]дзіць  #  >  &_1p._sing._pres._refl.
SFX q   зьдзіць жджуся   зьдзіць    # разьезьдзіць > разьежджуся &_1p._sing._pres._refl.
SFX q   сіць  шуся       сіць       #  >  &_1p._sing._pres._refl.
SFX q   ціць  чуся       [^ь]ціць   # круціць > кручуся &_1p._sing._pres._refl.
SFX q   сьціць шчуся     сьціць     # пусьціць > пушчуся &_1p._sing._pres._refl.
SFX q   ыць   уся        ыць        #  >  &_1p._sing._pres._refl.
SFX q   зець  жуся       зець       # глядзець > гляджуся &_1p._sing._pres._refl.
SFX q   цець  чуся       цець       # вярцець > вярчуся &_1p._sing._pres._refl.
SFX q   аць   уся        [жрчш]аць  #  >  &_1p._sing._pres._refl.
SFX q   зіцца жуся       зіцца      #  >
SFX q   ціцца чуся       [^ь]ціцца  #  >
SFX q   сьціцца шчуся    сьціцца    #  >
SFX q   ыцца  уся        [жрчш]ыцца #  >
SFX q   сіцца шуся       сіцца      #  >
SFX q   іцца  юся        [аелно]іцца #  >
SFX q   іцца  люся       [бмпф]іцца #  >
SFX q   віцца ўлюся      віцца      #  >

# пачатковая зваротная форма й прошлы час 3-яй ас.
SFX * Y 7
SFX *   ць    цца        ць         #  >  &_inf._refl.
SFX *   ць    ўся        ць         #  >  &_masc._past_refl.
SFX *   ць    лася       ць         #  >  &_fem._past_refl.
SFX *   ць    ліся       ць         #  >  &_plur._past_refl.
SFX *   цца   ўся        цца        #  >  &_masc._sing._past_refl.
SFX *   цца   лася       цца        #  >  &_fem._sing._past_refl.
SFX *   цца   ліся       цца        #  >  &_plur._past_refl.

# 2-я асоба адз. ліку, 1-я, 2-я і 3-я ас. множнага ліку
# утвораныя ад 3-й ас. адз. л.
SFX o Y 5
SFX o   ць    ш          [іы]ць     # косіць > косіш &_2p._sing._pres.
SFX o   ць    м          [іы]ць     #  >  &_1p._plur._pres.
SFX o   ць    це         [іы]ць     #  >  &_2p._plur._pres.
SFX o   іць   яць        іць        #  >  &_3p._plur._pres.
SFX o   ыць   аць        ыць        #  >  &_3p._plur._pres.

SFX ` Y 2
SFX `   ь     ё          [іы]ць     # стаіць > стаіцё &_2p._plur._pres.
SFX `   ца    ёся        [іы]цца    # баіцца > баіцёся &_2p._plur._pres.

SFX ' Y 1
SFX '   ь     ёся        [іы]ць     #  >

# зваротныя формы ад 3-й ас. адз. л.
# і ад неазн. формы зваротнага дзеяслова
SFX t Y 11
SFX t   ць    цца        [іы]ць     # зводзіць > зводзіцца &_3p._sing._pres._refl.
SFX t   ць    сься       [іы]ць     # валіць > валісься &_2p._sing._pres._refl.
SFX t   ць    мся        [іы]ць     #  >  &_1p._plur._pres._refl.
SFX t   ць    цеся       [іы]ць     #  >  &_2p._plur._pres._refl.
SFX t   іць   яцца       іць        #  >  &_3p._plur._pres._refl.
SFX t   ыць   ацца       ыць        #  >  &_3p._plur._pres._refl.
SFX t   цца   сься       цца        #  >  &_2p._sing._pres._refl.
SFX t   цца   мся        цца        #  >  &_1p._plur._pres._refl.
SFX t   цца   цеся       цца        #  >  &_2p._plur._pres._refl.
SFX t   іцца  яцца       іцца       #  >  &_3p._plur._pres._refl.
SFX t   ыцца  ацца       ыцца       #  >  &_3p._plur._pres._refl.

# калі 1-я і 2-я асобы не ўжываюцца
SFX v Y 6
SFX v   іць   яць        іць        #  >  &_3p._plur._pres.
SFX v   ыць   аць        ыць        #  >  &_3p._plur._pres.
SFX v   іцца  яцца       іцца       #  >  &_3p._plur._pres._refl.
SFX v   ыцца  ацца       ыцца       #  >  &_3p._plur._pres._refl.
SFX v   эць   ыць        эць        # дагарэць > дагарыць &_3p._sing._pres.
SFX v   эць   аць        эць        # дагарэць > дагараць &_3p._plur._pres.

SFX r Y 6
SFX r   ць    цца        ць         #  >  &_inf._refl.
SFX r   іць   яцца       іць        #  >  &_3p._plur._pres._refl.
SFX r   ыць   ацца       ыць        #  >  &_3p._plur._pres._refl.
SFX r   ць    ўся        ць         #  >  &_masc._past_refl.
SFX r   ць    лася       ць         #  >  &_fem._past_refl.
SFX r   ць    ліся       ць         #  >  &_plur._past_refl.

# Прызначэньне гэтага афікса - утварэньне зваротных дзеепрыслоўяў,
# але часам добра ўжыць і з дзеясловамі
SFX K Y 4
SFX K   0     ся         [^зсшь]    # выгнуўшы > выгнуўшыся &_ger._refl.
SFX K   0     ься        [зс]       # абтрос > абтросься &_ger._refl.
SFX K   ш     сься       ш          # вернеш > вернесься
SFX K   ь     ца         ць         # забяжыць > забяжыцца

SFX I Y 7
SFX I   0     чы         [ую]       # еду > едучы
SFX I   ць    чы         уць        # балбочуць > балбочуючы
SFX I   ць    чы         юць        # жыруюць > жыруючы
SFX I   ць    ючы        [ае]ць     # абцякаць > абцякаючы
SFX I   іць   ячы        іць        # падыходзіць > падыходзячы
SFX I   ыць   ачы        ыць        # лічыць > лічачы
SFX I   а     учы        ча         # балбоча > балбочучы

SFX W Y 11
SFX W   0     чыся       [ую]       # цісну > ціснучыся
SFX W   цца   чыся       [ую]цца    # імкнуцца > імкнучыся
SFX W   цца   ючыся      [аея]цца   # змагацца > змагаючыся
SFX W   іць   ячыся      іць        # косіць > косячыся
SFX W   іцца  ячыся      іцца       # скардзіцца > скардзячыся
SFX W   ыцца  ачыся      ыцца       #  >
SFX W   ць    чыся       уць        # клапочуць > клапочучыся
SFX W   ыць   ачыся      ыць        # бачыць > бачачыся
SFX W   ся    чыся       юся        # любуюся > любуючыся
SFX W   ся    чыся       уся        # імкнуся > імкнучыся
SFX W   а     учыся      ча         # хвошча > хвошчучыся

SFX J Y 9
SFX J   0     шы         [бгзкпрсўх] # заплёў > заплёўшы
SFX J   0     ўшы        [мн]у      # накіну > накінуўшы
SFX J   ю     ўшы        [^ую]ю     # заблытаць > заблытаўшы
SFX J   ую    аваўшы     ую         # адпрацую > адпрацаваўшы
SFX J   юю    яваўшы     юю         # склюю > скляваўшы
SFX J   ць    ўшы        ць         # абабраць > абабраўшы
SFX J   сьці  ўшы        сьці       # закласьці > заклаўшы
SFX J   ьці   шы         зьці       # залезьці > залезшы
SFX J   чы    шы         чы         # абабегчы > абабегшы

SFX Y Y 15
SFX Y   0     шыся       [бгзкпрсўх] # адышоў > адышоўшыся
SFX Y   ся    шыся       [гкхсў]ся  # адрокся > адрокшыся
SFX Y   0     ўшыся      [мн]у      # накіну > накінуўшыся
SFX Y   ю     ўшыся      [^ую]ю     # заблытаю > заблытаўшыся
SFX Y   ць    ўшыся      ць         # абмежаваць > абмежаваўшыся
SFX Y   цца   ўшыся      цца        # апамятацца > апамятаўшыся
SFX Y   ую    аваўшыся   ую         # арганізую > арганізаваўшыся
SFX Y   юю    яваўшыся   юю         # эвакуюю > эвакуяваўшыся
SFX Y   сьці  ўшыся      сьці       # прыкласьці > прыклаўшыся
SFX Y   сьціся ўшыся     сьціся     #  >
SFX Y   ьці   шыся       зьці       # адгрызьці > адгрызшыся
SFX Y   чы    шыся       чы         # падстрыгчы > падстрыгшыся
SFX Y   уюся  аваўшыся   уюся
SFX Y   ююся  яваўшыся   ююся
SFX Y   ся    ўшыся      нуся       # >
